【裁判字號】    98,訴,3656
【裁判日期】    981119
【裁判案由】    毒品危害防制條例
【裁判全文】
臺灣臺中地方法院刑事判決              98年度訴字第3656號
公  訴  人  臺灣臺中地方法院檢察署檢察官
被      告  甲○○
上列被告因毒品危害防制條例案件，經檢察官提起公訴（98年度
毒偵字第3894號），被告於準備程序就被訴事實為有罪之陳述，
本院合議庭裁定由受命法官獨任逕行簡式審判程序，並予判決如
下：
    主    文
甲○○施用第一級毒品，累犯，處有期徒刑柒月；又施用第二級
毒品，累犯，處有期徒刑月。應執行有期徒刑捌月。
    犯罪事實
一、甲○○前於民國九十八年間，曾因違反電信法案件，經本院
    以九十八年度簡字第三九四號判處有期徒刑二月確定，甫在
    九十八年六月三日易科罰金執行完畢；其於九十八年六月間
    ，另因施用毒品案件，經本院以九十八年度毒聲字第三六三
    號裁定送觀察、勒戒後，認無繼續施用毒品之傾向，而由臺
    灣臺中地方法院檢察署檢察官於九十八年七月二十九日以九
    十八年度毒偵字第二二０六號為不起訴處分確定（觀察、勒
    戒執行至九十八年七月十七日完畢釋放）；詎其仍不知戒絕
    ，竟於前開觀察、勒戒執行完畢後五年內，分別為下列行為
    ：(一)甲○○明知毒品海洛因業經公告列為毒品危害防制條例
    第一級毒品，不得非法持有、施用，因未戒除施用毒品海洛
    因之惡習，仍基於施用第一級毒品海洛因之行為決意，於九
    十八年七月二十六日上午某時，在其停駐於臺中縣豐原市○
    ○路住家附近路邊隱蔽處之自用小客車內，以將毒品海洛因
    摻入香菸內點火燃燒使之產生煙霧後加以吸食之方式，非法
    施用第一級毒品海洛因一次。(二)另甲○○復明知毒品甲基安
    非他命業經公告列為毒品危害防制條例之第二級毒品，亦不
    得非法持有、施用，因未戒除施用毒品甲基安非他命之惡習
    ，仍另基於施用第二級毒品甲基安非他命之犯意，於前述施
    用毒品海洛因後未幾之同日上午某許，亦在前開其所停駐之
    自用小客車內，復以將毒品甲基安非他命置於玻璃球內加熱
    燒烤，使之產生煙霧後，再以口鼻吸取其煙氣之方式，非法
    施用毒品甲基安非他命一次。嗣甲○○於九十八年七月三十
    日十六時十分許，為警持本院核發之搜索票在其友人陳正義
    位於臺中縣梧棲鎮○○路○段三００之四號三樓之住處內搜
    索查獲，其且經員警徵得其同意採集尿液送請鑑驗，因嗎啡
    （毒品海洛因之代謝物）及甲基安非他命俱呈現陽性反應，
    始由警進而查悉上情。
二、案經臺中縣警察局清水分局報請臺灣臺中地方法院檢察署檢
    察官偵查起訴。
    理    由
一、上開事實，業經被告甲○○於本院訊問時坦認不諱，而被告
    為警查獲後所採取之尿液，經送請詮昕科技股份有限公司檢
    驗結果，嗎啡（毒品海洛因之代謝物）與甲基安非他命均呈
    現陽性反應，有該公司所出具之濫用藥物尿液檢驗報告影本
    一份附卷可稽（見偵字第19066號卷第9頁），足見被告上開
    任意性之自白，核確與客觀事實相符，堪予採認。又被告前
    於九十八年六月間，即曾因施用毒品案件，經本院以九十八
    年度毒聲字第三六三號裁定送觀察、勒戒後，認無繼續施用
    毒品之傾向，而由臺灣臺中地方法院檢察署檢察官於九十八
    年七月二十九日以九十八年度毒偵字第二二０六號為不起訴
    處分確定（觀察、勒戒執行至九十八年七月十七日完畢釋放
    ），此有臺灣高等法院被告前案紀錄表及臺灣臺中地方法院
    檢察署全國施用毒品案件紀錄表在卷可查，是被告確有於觀
    察、勒戒執行完畢釋放後，五年內復行施用毒品之罪行。綜
    此，本件事證已臻明確，被告施用毒品海洛因及甲基安非他
    命之犯行，均洵堪認定。
二、按海洛因、甲基安非他命分屬毒品危害防制條例第二條第二
    項第一款、第二款所指之第一級、第二級毒品，核被告甲○
    ○所為，係犯毒品危害防制條例第十條第一項之施用第一級
    毒品罪及同法條第二項之施用第二級毒品罪。被告施用前持
    有第一級毒品及第二級毒品之低度行為，分別為其施用第一
    級毒品與第二級毒品之高度行為所吸收，均不另論罪。另被
    告有前揭犯罪事實欄所載之經有期徒刑宣告與執行完畢之情
    形，有其前開臺灣高等法院被告前案紀錄表可按，被告於有
    期徒刑執行完畢後，五年以內故意再犯本件皆為有期徒刑以
    上之二罪，咸應依刑法第四十七條第一項之規定論以累犯，
    並俱予加重其刑。被告所犯前開二罪間，犯意均屬各別，罪
    名、行為且互殊，應予分論併罰之。爰審酌被告前已因施用
    毒品犯行經觀察、勒戒之執行，竟仍故態復萌，復行施用毒
    品不輟，無視於毒品對於自身健康之戕害及國家對於杜絕毒
    品犯罪之禁令；惟衡酌施用毒品係屬自戕行為，被告犯罪手
    段尚屬平和，亦未因此而危害他人，所生損害尚非鉅大，且
    被告於犯後坦承施用毒品犯行，尚見悔意之犯罪後態度，暨
    施用毒品者均有相當程度之成癮性及心理依賴，其犯罪心態
    與一般刑事犯罪之本質並不相同，應側重適當之醫學治療及
    心理矯治為宜等一切情狀，分別量處如主文所示之刑，並定
    其應執行之刑；其施用第二級毒品罪行之部分，因與不得易
    科之他罪併合處罰結果而不得易科罰金，自毋庸另贅為易科
    罰金折算標準之記載，亦附此敘明。
據上論斷，應依刑事訴訟法第二百七十三條之一第一項、第二百
九十九條第一項前段，毒品危害防制條例第十條第一項、第二項
，刑法第十一條前段、第四十七條第一項、第五十一條第五款，
判決如主文。
本案經檢察官張富鈞到庭執行職務。
中    華    民    國    98    年    11    月    19    日
                  刑事第三庭  法  官  陳思成
以上正本證明與原本無異。
如不服本判決應於收受判決後10日內向本院提出上訴書狀，並應
敘述具體理由；其未敘述上訴理由者，應於上訴期間屆滿後20日
內向本院補提理由書（均須按他造當事人之人數附繕本）「切勿
逕送上級法院」。
                              書記官  吳詩琳
中    華    民    國    98    年    11    月    19    日
附錄論罪科刑法條
毒品危害防制條例第十條
施用第一級毒品者，處六月以上五年以下有期徒刑。
施用第二級毒品者，處三年以下有期徒刑。


司法院資訊處製作；財團法人民間司法改革基金會備份。
